臺灣高雄地方法院刑事判決　　　　　　　　　　　　九十一年度訴字第一七三一號
　　公　訴　人　臺灣高雄地方法院檢察署檢察官
　　被　　　告　丙○○
右列被告因搶奪等案件，經檢察官提起公訴（九十一年度偵字第一四五九號、第六八
五四號），本院判決如左：
    主  文
丙○○共同意圖為自己不法之所有，而搶奪他人之動產，處有期徒刑捌月；又共同逾
越牆垣竊盜，處有期徒刑柒月；應執行有期徒刑壹年貳月。
    事  實
一、丙○○與己○○（已由本院先行審結）共同基於意圖為自己不法所有之犯意聯絡
    ，於民國（下同）九十一年一月八日上午九時二十五分許，由丙○○騎乘其父所
    有車號ＺＫＳ─一七號（未懸掛車牌）綠色機車後載己○○，於行經高雄縣林
    園鄉○○○路八號前時，見該處附近均為菜市場攤販，人多可為掩護，適有乙○○徒步行經該處，乃乘乙○○不備之際，先由丙○○故意減速接近乙○○身旁，
    再由己○○下手自左後搶奪乙○○拿在左手黑色小提包、內有現金新台幣（下同
    ）二千一百八十八元、金戒指一個等物，得手後，旋即騎乘上開機車加速逃逸，
    為路人戊○○發現追趕，途中己○○將所搶得之現金二千一百八十八元、金戒指
    一個取出，將黑色小提包丟棄於王公一路旁，嗣至王公一路十九巷二號前，因丙○○過於緊張致人車倒地，丙○○乃立即將車扶起騎車逃逸，己○○則躲入前址
    屋內，為戊○○及獲報趕至之警員逮捕，並扣得前揭搶得之財物，再因己○○之
    供述始循線查獲丙○○。
二、丙○○復因缺錢花用，竟先於九十一年三月二十八日下午一時許，向不知情之友
    人丁○○借用車牌號碼ＭＨＳ─五七二號機車一部。丙○○隨即駕駛該機車搭載
    綽號「章仔」之不詳姓名成年男子，意圖為渠等不法之所有，與綽號「章仔」之
    不詳姓名成年男子基於犯意之聯絡，前往高雄市小港區○○○路一七一巷附近之
    新成屋（按門牌號碼包括：高坪商路一七一巷十二、十四、十八、二十、二十二
    、三十、四十、三十二、三十六、三十八、四十二、五十六、五十八、六十、六
    十二、六十六、六十八號），見該批成屋無人看顧有機可趁，竟先越過約一米八
    高之後院圍牆後，而潛入各該屋內，竊取各該屋之鋁門紗窗，並以機車將鋁門紗
    窗運走，合計已運走二十二面（價值一萬一千四百五十元）。嗣於同日下午五時
    四十分許，為正在高雄市小港區○○○路一七一巷五十八號擔任樣品屋（即接待
    中心）銷售員之甲○○發現有人在後院竊取鋁門紗窗，遂報警處理，經警當場在
    高雄市小港區○○○路一七一巷五十八號後院圍牆內查獲丙○○，至於另一名綽
    號「章仔」之不詳姓名成年男子則逃逸未獲（按無故侵入住宅罪嫌部分，未據告
    訴），並當場查扣尚未運走之鋁門窗八面。
三、案經高雄縣政府警察局林園分局、高雄市政府警察局小港分局等移送臺灣高雄地
    方法院檢察署檢察官偵查起訴。
    理  由
壹、搶奪部分：
    訊據被告丙○○矢口否認有何搶奪之犯行，辯稱：伊並不知道同案被告己○○行
    搶，搶後因當地是菜市場人很多，我車速很慢，後來有人追上來將我車踢倒；搶
    來的皮包如何處理伊也不知道云云（見本院九十一年七月十七日審判筆錄）。經
    查，右揭事實，迭據同案被告己○○於警訊（見九十一年一月八日警訊筆錄）、
    偵查中（見九十一年一月二十八日偵查筆錄）及本院審理時（見本院九十一年七
    月十七日審判筆錄）均坦承不諱，核與證人即被害人乙○○於警訊中（見本院九
    十一年一月八日警訊筆錄）及本院審理時（見本院九十一年七月二十六日偵查筆
    錄）所指述之情節相符，並據證人戊○○於警訊（見九十一年一月八日警訊筆錄
    ）、本院審理時（見本院九十一年七月十七日審判筆錄）證述屬實；被告丙○○
    雖否認前開搶奪行為，惟參以同案被告己○○供承：下手行搶的地方是市場，當
    時人不會很多，我有叫丙○○騎靠近一點，我已經鎖定被害人，我有叫他騎慢一
    點靠到那婦人那裡去，搶到後我有告訴他我有行搶，叫他騎快一點，丙○○有騎
    快一點等語（見本院九十一年七月十七日審判筆錄），而被告丙○○事後亦有配
    合騎快一點，並因害怕躲至山上數日，亦為被告丙○○所不否認（見本院九十一
    年七月十七日審判筆錄），衡情被告丙○○如不知情又何須畏罪潛逃及躲藏？且
    被告二人係因菜市場人多所以逃逸時車速沒有辦法很快，路人追趕時有加速閃躲
    追捕，後來滑倒，騎車的被告丙○○騎車逃逸，同案被告己○○則因徒步逃逸被
    逮捕等情，亦據證人戊○○結證無訛（見本院九十一年八月十六日審判筆錄），
    足認被告丙○○確與同案被告己○○就前述搶奪犯行有犯意聯絡及行為分擔甚明
    ，此外，復有現場指認照片六幀、贓物認領保管單、車籍作業系統查詢認可資料
    各一紙附於警卷可稽，本件事證明確，被告丙○○之犯行洵堪認定。
貳、加重竊盜部分：
    右揭犯罪事實，業據被告丙○○於警訊（見九十一年三月二十八日警訊筆錄）、
    本院審理中（見本院九十一年十一月七日審判筆錄）供認不諱，核與證人甲○○
    於警訊時證述（見九十一年三月二十八日警訊筆錄）之情節相符，並有扣押物品
    目錄表、贓物認領保管切結書一紙附於警卷可稽，事證明確，被告加重竊盜犯行
    洵堪認定。
、核被告丙○○所為，係犯刑法第三百二十五條第一項之搶奪罪及刑法第三百二十
    一條第一項第二款之加重竊盜罪。公訴意旨漏未斟酌此點，而認被告丙○○係犯
    刑法第三百二十條第一項竊盜罪，容有未洽，惟基本社會事實同一，本院自應予
    審理，並變更其起訴法條。至被告丙○○與同案被告己○○間就上開搶奪犯行，
    有犯意之聯絡及行為之分擔，均為共同正犯。再被告丙○○與綽號「章仔」之不
    詳姓名成年男子就上開加重竊盜犯行，亦有犯意之聯絡及行為之分擔，均為共同
    正犯。又被告丙○○所犯搶奪罪與加重竊盜罪二罪間，犯意各別，罪名不同，應
    予分論併罰。爰審酌被告丙○○正值青壯，不思正途以賺取所用，竟以飛車行搶
    之方式，共同搶奪及竊取他人財物，危害社會治安甚鉅，惡性非輕，惟念其犯後
    坦承加重竊盜犯行，尚知悔悟，及被害人所受損害非重等一切情狀，分別量處如
    主文所示之刑，並定其應執行刑，以資懲儆。
據上論斷，應依刑事訴訟法第二百九十九條第一項前段、第三百條，刑法第二十八條
、第三百二十五條第一項、第三百二十一條第一項第二款，第五十一條第五款，判決
如主文。
中      華      民      國    九十一    年     十一     月    二十一    日
                                  臺灣高雄地方法院刑事第一庭
                                      法  官    官信成
右正本證明與原本無異。
如不服本判決，應於判決送達後十日內，向本院提出上訴狀。
                                      書記官    黃意雯
中      華      民      國    九十一    年     十一     月    二十二    日
附錄本案論罪科刑法條：
刑法第三百二十五條第一項：
意圖為自己或第三人不法之所有，而搶奪他人之動產者，處六月以上五年以下有期徒
刑。
刑法第三百二十一條第一項第二款：
犯竊盜罪而有左列情形之一者，處六月以上、五年以下有期徒刑：
  二  毀越門扇、牆垣或其他安全設備而犯之者。
